臺灣新竹地方法院民事判決
109年度竹北簡字第407號
原      告  劉文年  
被      告  新加坡商艾星國際有限公司台灣分公司

法定代理人  曾慧雯  
訴訟代理人  卓駿逸  
上列當事人間債務人異議之訴事件，本院於民國109年11月30日
辯論終結，判決如下：
    主  文
本院109年度司執字第20244號強制執行事件之強制執行程序應予
撤銷。
訴訟費用由被告負擔。
    事  實
一、原告方面
  (一)聲明：求為判決如主文所示。
  (二)陳述：被告請求之債權並非其為之，有關手機門號部分係
      其前妻未經同意辦理，為此，依據強制執行法請求執行命
      令應予撤銷。
二、被告方面
　　原告於102年4月4日及4月6日委託前妻黃慧珠辦理台灣大哥
    大門號(255及657門號)，其中255門號為中華電信攜碼轉入
    ，另於102年4月3日及4月5日向遠傳電信辦理門號(550及931
    門號)，均有申請書可參，聲請手機門號業經提供身份證及
    健保卡等文件，應認為本人聲請或代理授權為之，且原告未
    主張文件有遺失，顯為原告脫免之詞。並聲明：原告之訴駁
    回。 
三、得心證之理由
㈠、按強制執行法第14條第1 項規定：「執行名義成立後，如有
    消滅或妨礙債權人請求之事由發生，債務人得於強制執行程
    序終結前，向執行法院對債權人提起異議之訴。如以裁判為
    執行名義時，其為異議原因之事實發生在前訴訟言詞辯論終
    結後者，亦得主張之。」、第2 項規定：「執行名義無確定
    判決同一之效力者，於執行名義成立前，如有債權不成立或
    消滅或妨礙債權人請求之事由發生，債務人亦得於強制執行
    程序終結前提起異議之訴。」，就具有確定判決同一效力之
    執行名義，債務人僅得以執行名義成立後之消滅或妨礙事由
    起訴，不得對於執行名義成立前之事由再行爭執，若其主張
    之事由在執行名義成立之前即已存在，為執行名義之裁判縱
    有不當，亦非異議之訴所能救濟。反之，執行名義無確定判
    決同一之效力者，於執行名義成立前，如有債權不成立或消
    滅或妨礙債權人請求之事由發生，債務人得於強制執行程序
    終結前據以提起異議之訴。
㈡、次按104年7月1日修正前之民事訴訟法第521條第1 項固規定
    ：「債務人對於支付命令未於法定期間合法提出異議者，支
    付命令與確定判決生同一之效力。」，惟該條項規定於104
    年7月1日修正為：「債務人對於支付命令未於法定期間合法
    提出異議者，支付命令得為執行名義。」104 年7月1日修正
    公布後之支付命令僅具有執行力，不具有既判力，並自公布
    日施行。查本件被告之支付命令如其所陳係於108年6月11日
    確定。是依上開說明，系爭支付命令無與確定判決同一效力
    ，則原告得依強制執行法第14條第2 項規定以執行名義成立
    前之事由提起本件債務人異議之訴，合先敘明。
㈢、按當事人主張有利於己之事實者，就其事實有舉證之責任，
    民事訴訟法第277 條前段定有明文。本件被告雖主張原告自
    或授權其前妻辦理系爭4只手機門號之申請，然上開4只門號
    之申請均係黃慧珠自行拿取原告之雙證件為之，未經得原告
    同意等情，業經證人黃慧珠到庭證稱無訛，且是否為原告自
    為聲請部分之簽名，為原告所否認，本院勘驗上開簽名之運
    筆及書寫習慣，亦與原告之簽名未合，是被告自應就原告有
    在上開申請書上簽名等有利於己之事實，負舉證之責。然被
    告未就此舉證以實其說，堪認前開申請書均確非原告親簽或
    授權為之。兩造間既無申辦手機門號之契約關係存在，是被
    告對原告之債權遂不存在，原告主張被告不得持系爭確定支
    付命令聲請強制執行，即屬有據。
四、綜上所述，原告主張本院109年度司執字第20244號強制執行
    事件之強制執行程序應予撤銷，為有理由，應予准許。
五、本件事證已臻明確，兩造其餘主張、攻擊防禦方法及所提之
    證據，均核與本案判決所認結果不生影響，爰無庸一一再加
    論述，附此敘明。 
六、結論：原告之訴為有理由，依民事訴訟法第78條，判決如主
    文。
中　　華　　民　　國　　109 　年　　12　　月　30　　日
                  新竹簡易庭法　　　官　彭淑苑
以上正本係照原本作成。
如對本判決上訴，須於判決送達後 20 日內向本院提出上訴狀。
如委任律師提起上訴者，應一併繳納上訴審裁判費。
中　　華　　民　　國　　109 　年　　12　　月　　30　　日
                                書記官　林琬茹